【裁判字號】    87,訴,179
【裁判日期】    890216
【裁判案由】    偽造文書
【裁判全文】
臺灣嘉義地方法院刑事判決                          八十七年度訴字第一七九號
    公  訴  人  臺灣嘉義地方法院檢察署檢察官
    被      告  午○○
                玄○○
    右  一  人
    選任辯護人  蔡信章
                蔡碧仲
                莊美貴
    被      告  丁○○
    右  一  人
    選任辯護人  黃俊仁
                蔡碧仲
                莊美貴
    被      告  黃○○
    右  一  人
    選任辯護人  蔡碧仲
                莊美貴
    被      告  戌○○
    右  一  人
    被      告  庚○○
    右  一  人
    選任辯護人  莊美貴
                黃俊仁
                蔡碧仲
    被      告  丑○○
    右  一  人
    選任辯護人  王正明
    被      告  寅○○
    右  一  人
    選任辯護人  陳正杰
    被      告  戊○○
                天○○
    右  一  人
    選任辯護人  林德昇
    被      告  宙○○
                未○○
                申○○
                辰○○
                亥○○
    右  一  人
    選任辯護人  林國一
    被      告  甲○○
                周乙昇
                （原名Ａ○○
                宇○○
右列被告等因背信案件，經檢察官提起公訴（八十六年度偵字第二八三六號、第六六
０六號、第七二六一號、第七九０九號），本院判決如左：
    主  文
午○○、丑○○共同為他人處理事務，意圖為自己不法之利益及損害本人之利益，而
為違背其任務之行為，致生損害於本人之財產，各處有期徒刑壹年陸月。偽造之「巳
○○」、「乙○○」署押、印文、印章各壹枚均沒收。
玄○○、丁○○、黃○○、戌○○共同為他人處理事務，意圖為第三人不法之利益及
損害本人之利益，而為違背其任務之行為，致生損害於本人之財產，各處有期徒刑拾
月。
庚○○、寅○○、戊○○、天○○、宙○○、未○○、申○○、辰○○、亥○○、甲○○、周乙昇、宇○○均無罪。
    事  實
一、林水樹（業經檢察官另案提起公訴，現上訴於臺灣高等法院花蓮分院審理中）於
    民國（下同）八十二年間係嘉義縣東石鄉農會（以下簡稱東石農會）之理事長；
    蔡定國（業於八十三年八月二十七日死亡）時任東石農會總幹事；玄○○時任東
    石農會信用部主任；丁○○時任東石農會貸款徵信對保及擔保品估價之承辦人；
    黃○○時任東石農會徵信對保及擔保品估價之承辦人；戌○○時任東石農會信用
    部放款承辦人，均係受東石農會委任，為東石農會處理事務，乃從事業務之人。
    詎林水樹、蔡定國於八十二年間竟夥同午○○、丑○○基於共同意圖為自己不法
    利益並損害東石農會利益及行使偽造私文書之概括犯意聯絡，分由午○○出面向
    代理乙○○買賣上開土地不知情之子○○以買方除須支付新台幣（下同）五千九
    百六十六萬五千三百三十元之土地增值稅外，尚須支付九千萬元價金，共計一億
    四千九百六十六萬五千三百三十元之代價購入坐落於台北縣林口鄉○○段五九之
    二號土地，再分由丑○○出資並向不知情之張學強籌措資金，繳付上開土地增值
    稅，以充作向東石農會超貸之擔保品，林水樹、午○○、丑○○、蔡定國因均明
    知東石農會擔保放款辦理準則第二條第三項規定：「對於剛完成交易之擔保品（
    含一般農地、養魚池、建物、房屋等）檢具有關證件，得依雙方簽訂買賣契約所
    載實際交易金額五～七成範圍內具結貸放之，惟仍應依規定核扣增值稅」，且非
    東石農會會員不得貸款及每位會員貸款限額為一千萬元之相關放款規定，隨即於
    八十二年十一月十九日前約一星期內之某日某時許，在不詳處所以於買賣契約書
    上偽造不知情之乙○○、巳○○署押，並偽填買賣價金二億四千九百零八萬元、
    簽約日期為八十二年四月五日、以丑○○如附表二所示之支票十張充作付款支票
    等事項之方法，共同偽造上開土地買賣契約書一份後，分由午○○於八十二年十
    一月十九日前之某日，持上開偽造之買賣契約書向東石農會申請貸款而行使之，
    足以生損害於乙○○、巳○○及東石農會，蔡定國、玄○○、丁○○、黃○○、
    戌○○均明知林水樹、午○○、丑○○所提出用以供作借款擔保之上開土地買賣
    契約書係屬偽造，竟與之基於共同意圖為第三人不法利益並損害東石農會利益及
    行使業務登載不實文書之犯意聯絡，分由黃○○、丁○○以偽造之上開土地買賣
    契約書所載之成交值二億四千九百零八萬元為據，濫予核估上開土地價值，且未
    依東石農會擔保放款辦理準則第二條第三項規定扣除增值稅，即以成交值之七成
    計算擔保放款金額為一億七千四百三十五萬六千元，將上開土地近日成交總值二
    億四千九百零八萬元、每坪市價二十餘萬元等不實事項，登載於其業務上所制作
    之東石農會不動產調查報告表上，作成不動產調查報告表交由戌○○、玄○○行
    使之，復由戌○○、玄○○濫予審核，交由不知情之秘書蔡長松核章行使之，呈
    交蔡定國批註設定二億四千萬元之最高限額抵押權，並准予貸款二億元後，旋於
    八十二年十一月十七日利用不知情之代書許水泉送件向台北縣新莊地政事務所申
    請辦理所有權移轉登記及設定二億四千萬元最高限額抵押權登記，並於八十二年
    十一月十九日完成將上開土地移轉登記於午○○名下及為東石農會設定二億四千
    萬元之最高限額抵押權登記後，除以具備東石農會資格之林水樹為貸款人外，並
    分由林水樹、蔡定國負責找來具有東石農會會員資格，雖均知係擔任名義上借款
    人，然不知林水樹、午○○、丑○○係以行使偽造之上開土地買賣契約書向農會
    超貸，與其等均無犯意聯絡之戊○○、天○○、宙○○、未○○、申○○、辰○○、亥○○、甲○○、周乙昇（原名Ａ○○）、宇○○、孫品評、李盛、吳百仁
    （孫品評、李盛、吳百仁均業已死亡）、辛○○、丙○○、卯○○、地○○、己○○、酉○○、紀  （起訴書誤載為癸○）取得身分證及印章，充當貸款人頭，
    分別於如附表一所示之申請貸款時間向東石農會申請如附表一申請貸款金額所示
    之數額，共計向東石農會申請貸款二億一千萬元，蔡定國、玄○○、戌○○、丁○○、黃○○並旋以異於常態之速度，先後於如附表一撥款日期所示之時間，完
    成放款手續，於如附表一所示之撥款日期，將如附表一實際貸款金額所示之款項
    ，撥入林水樹、戊○○、天○○、宙○○、未○○、申○○、辰○○、亥○○、
    甲○○、周乙昇、宇○○、孫品評、李盛、吳百仁（孫品評、李盛、吳百仁均業
    已死亡）、辛○○、丙○○、卯○○、地○○、己○○、酉○○、紀  如附表一
    所示撥入貸款帳號之帳戶中，共計貸放二億元，並先後於如附表一編號二至編號
    二一所示之撥款日期當日，將如附表一編號二至編號二一轉入林水樹如附表一編
    號一所示帳戶中，使林水樹、午○○、丑○○順利貸得二億元後，除於如附表三
    編號一所示之日期支付九千萬元之買賣價金予乙○○外，旋由林水樹、丑○○、
    午○○共同朋分花用，先後於如附表三編號二、三所示之時間，以如附表三編號
    二、三交易情形所示之方法，共計匯款七千九百七十萬元供丑○○花用；於如附
    表三編號四、六所示之時間，以如附表三編號四、六交易情形所示之方法，共計
    匯款一千六百萬元供午○○花用，餘款一千四百三十萬元則續存於林水樹帳戶中
    供林水樹以如附表三編號五、七所示之時間，如附表三編號五、七交易情形所示
    之方法等陸續支用。並即拒不繳付本息，遲自八十四年六月間起始行陸續補繳部
    分利息至八十四年十月間止，迄於八十九年一月十九日止共計償還二億四千七百
    零二萬六千二百八十一元（包括承受擔保品後分配所得），尚有一千九百六十萬
    七千九百五十三元未獲清償，致生損害於東石農會。
二、案經法務部調查局嘉義縣調查站移送臺灣嘉義地方法院檢察署檢察官偵查起訴。
    理  由
壹、被告午○○、丑○○、玄○○、戌○○、丁○○、黃○○有罪部分：
一、訊據被告午○○、丑○○、玄○○、戌○○、丁○○、黃○○均矢口否認涉有上
    開犯行，被告午○○辯稱：其係以二億餘元之價格向證人子○○購買案外人乙○○所有之上開土地，並無超貸、冒貸情事云云；被告丑○○辯稱：係被告午○○
    私自向其公司職員取得支票帳戶對帳單後，逕自填寫於上開土地買賣契約書上，
    其不知上開土地之買賣契約係偽造，亦不知被告午○○持該偽造之買賣契約向東
    石農會貸款之細節，其僅有出借資金予被告午○○繳付上開土地之增值稅云云；
    被告玄○○、戌○○均辯稱：其等並非本件貸款之承辦人，亦未參與上開土地之
    估價，其等係於被告丁○○、黃○○估價作成不動產調查表後，書面檢視申請文
    件有無欠缺，並無實質審查權，不知上開土地之買賣契約係屬偽造云云；被告丁○○、黃○○均辯稱：其等係實地勘查上開土地，詢問上開土地之市價每坪約值
    二十萬元後，始依據被告午○○所提出之買賣契約書之成交價值為據，以七成計
    算擔保放款金額，成交總幹事蔡定國核定貸放金額云云。然查：
    (一)上開土地係被告午○○於八十二年間向所有權人即案外人乙○○所委任之代
        理人即證人子○○以買方即被告午○○除須支付五千九百六十六萬五千三百
        三十元之土地增值稅外，尚須支付九千萬元價金予賣方即案外人乙○○，共
        計一億四千九百六十六萬五千三百三十元之價格所購買，而被告午○○持向
        東石農會貸款之上開土地買賣契約書（八十六年度偵字第二八三六號偵查卷
        第四九頁）上之「乙○○」及「巳○○」署押並非案外人乙○○、證人子○○及證人巳○○所為，證人子○○亦未與被告午○○約定二億四千九百零八
        萬元之買賣價金，簽約日期非為八十二年四月五日，且未約定以被告丑○○
        如附表二所示之支票十張充為訂金等情，此業經證人何光華、子○○於臺灣
        台東方法院八十六年度重訴（一）字第八二號案件審理時及證人巳○○經臺
        灣台東地方法院囑託臺灣台南地方法院訊問時分別證述綦詳，此有臺灣台東
        地方法院該案筆錄（本院卷第四九八頁至第五０三頁）、內政部警政署入出
        境管理局八十七年十二月十四日（八七）境信昌字第０八二四九九號函所檢
        附案外人乙○○之入出境紀錄（本院卷第五二二頁、第五二三頁）、臺灣台
        南地方法院八十八年一月十日南院慶刑玄字第００一五六一號函及函附之證
        人巳○○訊問筆錄與證人結文（本院卷第五二四頁至第五三四頁）各一份在
        卷可稽，復經被告午○○於本院審理時供承：「：：：當時貸款時我自己有
        寫一份契約書給蔡定國，我忘記在什麼地方寫的，乙○○、巳○○之姓名可
        能是總幹事寫的，金額是我寫的，後面十張支票票號是我唸給蔡定國寫的：
        ：：」、「（買賣契約書何時寫的？）土地過戶前一星期：：：」等語在卷
        （本院卷第六二六頁、第六二七頁），再觀諸上開土地買賣契約書第三條「
        第三期扣增值稅伍仟柒佰萬元整：：：」之記載，亦與該筆土地之增值稅為
        五千九百六十六萬五千三百二十元之事實不符，且上開土地買賣契約書上所
        載用以支付價金，如附表二編號五至編號十所示之六張支票，於上開土地買
        賣契約書上所載之簽約日期八十二年四月五日前均尚未領用，而係於八十二
        年四月五日後如附表二編號五至編號十領用日期所示之時間所陸續領用，其
用途亦非簽發予案外人乙○○以支付買賣價金之用，實係分別由如附表二編
        號五至編號十所示之執票人提示付款，此有台北縣稅捐稽政處（新莊分處）
        土地增值稅繳款書一份（本院卷第三四三頁）、誠泰商業銀行大同分行八十
        八年九月一日誠泰銀（同）字第０００四三號函所檢附如附表二所示之支票
        領用明細表（本院卷第四八四頁至第四八六頁）各一份在卷足憑，是上開土
        地買賣契約書應以偽簽「乙○○」及「巳○○」署押、偽填買賣價金二億四
        千九百零八萬元、簽約日期八十二年四月五日、以被告丑○○如附表二所示
        之支票十張充作付款支票等事項之方式所偽造，且被告午○○於八十二年間
        向案外人乙○○買受上開土地之成交價格為一億四千九百六十六萬五千三百
        三十元，應堪認定。
    (二)依東石農會擔保放款辦理準則第二條第三項規定：「對於剛完成交易之擔保
        品（含一般農地、養魚池、建物、房屋等）檢具有關證件，得依雙方簽訂買
        賣契約所載實際交易金額五～七成範圍內具結貸放之，惟仍應依規定核扣增
        值稅」，此有東石農會擔保放款辦理準則一份附於本院卷（第三九八頁至第
        四０三頁），上開土地若依上開東石農會擔保放款辦理準則之規定，以被告
        午○○向案外人乙○○買受該地一億四千九百六十六萬五千三百三十元之成
        交價值為計算基礎，扣除五千九百六十六萬五千三百三十元之土地增值稅後
        ，最高僅得貸放七成即六千三百萬元，共犯林水樹及蔡定國分別為東石農會
        之理事長及總幹事，對於上開東石農會擔保放款辦理準則規定第二條第三項
        之規定及非東石農會會員不得貸款及每位會員貸款限額為一千萬元之相關放
        款規定，自應知之甚稔，而上開偽造之土地買賣契約書確係被告午○○於向
        東石農會貸款時所提出，此業經被告丁○○、黃○○、戌○○於本院審理時
        供述無訛（本院卷第六二六頁），又如附表一編號二至編號二一所示之名義
        上借款人，則係分別由共犯林水樹、蔡定國、蔡燈典以如附表一編號二至編
        號二一所示借款人之證件資料，則係分別由共犯林水樹、蔡定國、蔡燈典以
        如附表一編號二至編號二一備註欄所示之方式所取得，此亦據被告戊○○、
        天○○、宙○○、未○○、申○○、辰○○、亥○○、周乙昇（原名Ａ○○
    ）於調查局訊問時及偵查中、證人辛○○、丙○○、卯○○、地○○、己○○、酉○○、紀  （起訴書誤載為癸○）於調查局訊問時、偵查中及本院審
        理時證稱屬實，足徵被告午○○及共犯林水樹、蔡定國、蔡燈典顯係因明知
        東石農會核定貸放金額所依據之上開擔保放款辦理準則之相關規定，進而共
        同偽造上開買賣契約書，用以證明上開土地之成交價值高達二億四千九百零
        八萬元，據以持向東石農會超貸，並足生損害於案外人乙○○、證人巳○○
        及東石農會，至為灼然。
    (三)上開偽造之土地買賣契約書上所載用以支付買賣價金，如附表二所示之十張
        支票資料，確係被告丑○○將其如附表二所示支票帳戶之八十二年度及八十
        三年度之對帳單提供予被告午○○使用，而非被告午○○在未經被告丑○○
        之同意下，私自向證人壬○所取得等事實，業據被告丑○○於臺灣台東地方
        法院審理時供認：「（為何午○○有你這些支票資料？）午○○跟我借過八
        十二、八十三年的資金來往對帳單：：：」等語在卷，此有該案筆錄一份在
        卷可考（本院卷四八０頁），且證人壬○就被告午○○係以何種理由向之取
        得被告丑○○如附表二所示支票帳戶往來資料之細節，於本院審理時證稱：
        「（你印些什麼資料給他？）銀行對帳單，因他說要與別人合建，需要資金
        往來：：：故以朋友之情，就印殷武財務資料給他參考」云云（本院卷第八
        四九頁背面），亦與被告午○○於本院審理時供承：「（你有向壬○拿丑○○支票往來明細？）有，拿丑○○個人銀行支票往來明細。總共只拿了幾張
        對帳單給我，不是一疊，他不可能將整疊資料給我。」、「（你以什麼理由
        向他拿？）沒有什麼理由。是我向林隆說我需要資金證明，故壬○就交給我
        ，因我找不到丑○○，且壬○是丑○○的小舅子，因他沒有問我有什麼用途
        ，故沒有告訴他做什麼用：：：」云云（本院卷第八五一頁背面）等情節不
        符，且被告丑○○於本院審理時亦坦認其確於如附表三編號二、三所示之時
        間收受該二筆共計七千九百七十萬元之款項（本院卷第一一五頁），是果若
        被告丑○○僅係單純出借五千九百六十六萬五千三百三十元之現金予被告午
        ○○繳付上開土地之增值稅，未參與本件超貸案，則被告丑○○於八十二年
        十一月十九日繳付上開土地增值稅後之七日內，陸續於同年十一月二十四日
        、十一月二十六日收受共計七千九百七十萬元之匯款，從中獲利高達二千零
        三萬四千六百七十元之理可言，參以證人壬○係被告丑○○所經營之殷商食
        品股份有限公司之財務經理，當有能力判斷支票帳戶或資金往來等財務資料
        對於個人或公司之重要性及財務資料外流後可能遭人不當使用之嚴重性，又
        係被告丑○○之妻舅，其於未經被告丑○○同意之情形下，任意將被告丑○○如附表二所示支票帳戶對帳單之重要財務資料提供予被告午○○使用，顯
        與常情有違，足徵證人壬○上開所證各節及被告午○○此部分之所供，均係
        迴護被告殷武議之詞，委難採信，被告丑○○辯稱其不知被告午○○私自向
        證人壬○取得其如附表二所示之支票帳戶對帳單，以如附表二所示之十張支
        票充作支付價金，偽造上開土地之買賣契約書云云，應係事後卸責之詞，不
        足採信，被告丑○○顯有與被告午○○、共犯林水樹、蔡定國、蔡燈典共同
        偽造上開土地買賣契約，持向東石農會超貸之犯意聯絡及行為分擔甚明。
    (四)被告午○○、丑○○及共犯林水樹以如附表一編號二至編號二一所示之借款
        人為名義上貸款人向東石農會分別貸得如附表一編號二至編號二一實際貸款
        金額所示之數額，均陸續於如附表二至編號二一所示之撥款日期當日轉帳匯
        入共犯林水樹如附表一編號一所示之帳戶中，再由被告午○○、丑○○及共
        犯林水樹以如附表三編號二至編號七所示之方式共同朋分花用，此有如附表
        一編號二至編號二一所示帳戶之活期儲蓄存款取款憑條、轉帳支出傳票、轉
        帳收入傳票各一份（第六七至六九頁、第七二、七四、七五頁、第七九至八
        一頁、第八五、八六、九０、九一頁、第九六至九八頁、第一０五至一０七
        頁、第一一三、一一四頁、第一一八至一二０頁、第一二三、一二五、一二
        六頁、第一三０至一三二頁、第一三八至一四０頁、第一四三、一四六、一
        五０、一五一、一五五、一五七、一五九、一六五、一六七、一六八、一七
        二、一七三、一七八、一七九、一八二、一八三、一八五、一八六、一八七
        頁、第一九三至一九六頁）、東石農會八十八年九月十八日八八東信字第二
        七六二號函及函附之交易明細表各一張、活期存款取款憑條七張、轉帳收入
        傳票八張、簽發及簽收支票取條情形明細表二張、合庫支票存根及轉帳支出
        傳票各一張（本院卷第六九二頁至第七一四頁）在卷可按，且被告午○○、
        丑○○、林水樹於貸得二億元後，即拒不繳付利息，遲自八十四年六月間起
        始行陸續補繳部分利息至八十四年十月間止，其等主觀上顯有為自己之不法
        利益並損害東石農會利益之意圖甚明，迄於八十九年一月十九日止共計償還
        二億四千七百零二萬六千二百八十一元（包括承受擔保品後分配所得），尚
        有一千九百六十萬七千九百五十三元未獲清償，此有逾期放款催收過程明細
        表一份、放款償還明細表二份附卷可稽（本院卷第六八四頁至第六九一頁、
        第九六二頁），致損害於東石農會之利益，亦堪認定。
    (五)東石農會辦理抵押貸款之程序須由申請貸款之農會會員提出土地、房屋等不
        動產充作擔保品，向東石農會提出貸款申請，申請後即由東石農會信用部辦
        理徵信調查手續，經徵信承辦人員調查後製作徵信調查評估抵押品價值，交
        由放款承辦人、信用部主任、秘書審查，呈交總幹事決定是否核准本件申請
        貸款及其貸放金額後，再通知申貸人至東石農會對保，俟完成對保手續後放
        款，此業經被告玄○○、戌○○於嘉義縣調查站訊問時供述綦詳（八十六年
        度偵字第一四二一號偵查卷第一五七頁、第一六一頁），而本件貸款並未依
        照正常申貸案件「逐筆」由具備農會會員資格如附表一編號一至編號二一所
        示之「借款人」於申貸時檢具用以擔保之土地、房屋等不動產相關資料，供
        東石農會徵信、對保承辦人即被告丁○○、黃○○調查後製作徵信調查評估
        抵押品價值，核定放款金額之程序辦理，反係由共犯蔡定國將不具東石農會
        會員資格之實際借款人被告午○○所提出用以擔保如附表一所示二十一筆借
        款之上開土地買賣契約書、所有權狀等相關資料持交承辦人員，進行估價，
        再由如附表一編號二至編號二一所示具東石農會會員資格之人擔任名義上之
        借款人頭，故未實際進行徵信及審查工作等事實，此業經被告黃○○於嘉義
        縣調查站訊問時供承：「有的，當時農會總幹事蔡定國（已歿）曾拿一筆所
        有權人為午○○所有台北縣林口鄉○○段地號五九之二號之土地，交代當時
        信用部主任玄○○（現任農會秘書）、農會職員丁○○及我前往午○○所有
        台北縣林口鄉○○段地號五九之二號之土地辦理現地鑑估：：：」等語（八
        十六年度偵字第一四二一號偵查卷第一六四頁）、被告丁○○於嘉義縣調查
        站訊問時坦認：「：：：在蔡定國指示下，我們依照前述東石鄉農會放款辦
        法之規定「不動產抵押品貸放最高額度為買賣之七成」而估價該筆土地可貸
        款之額度為一億七千元：：：」、「因為依照東石鄉農會代表大會之決議，
        每一位會員向本農會借款之最高額度為一千萬元，而午○○並非本農會會員
        ，無法向本會借款，故其陸續安排二十一位本會會員吳百仁、宙○○、申○○、辰○○、未○○、卯○○、Ａ○○、酉○○、亥○○、丙○○、孫品評
        、地○○、李盛、天○○、宇○○、辛○○、紀  、戊○○、己○○、甲○○等人前來本會借款，並經總幹事蔡定國事先交待此批人員係協助午○○貸
        款之人頭戶，未經書面徵信、審查，而逕由總幹事蔡定國在第一位借款戶丙○○借款申請書上批示設定抵押二億四千萬元，先借一千萬元，並陸續放貸
        予其他人頭：：：」等語在卷（八十六年度偵字第一四二一號偵查卷第一七
        ０頁背面、第一七一頁），足徵被告丁○○、黃○○於承辦如附表一所示之
        二十一筆申貸案件時，即知本件申貸案件之借款人實為被告午○○，如附表
        一所示之借款人均僅係名義上之借款人頭甚明，而被告丁○○、黃○○所呈
        送如附表一編號一至編號二一所示之申貸案件時，除就證人丙○○之借貸案
        件檢陳不動產估價報告表外，其餘二十筆申貸案件均未依正常程序檢陳不動
        產估價報告表，且係由共犯蔡定國於證人丙○○之借款申請書背面統一批註
        設定二億四千萬元抵押權，放款二億元等情，此亦經被告戌○○於嘉義縣調
        查站訊問時供稱：「：：：我記得當時並非二十一人都一起送件，第一件申
        貸人是丙○○，當時本會總幹事蔡定國（已歿）批示准予設定二億四千萬元
        ，實際放款二億元，後來該等申貸人又陸續由徵信部門轉來申貸文件：：：
        」等語在卷（八十六年度偵字第二八三六號偵查卷第二七五頁），被告玄○○、戌○○果非明知如附表一所示之二十一筆貸款申請案件，均係共犯蔡定
        國所交辦，其實際借款人為被告午○○，如附表一所示之二十一位借款人均
        為名義上之借款人頭等情，被告玄○○、戌○○焉有於審查如附表一編號一
        至編號十七、編號十九至編號二一所示之申貸案件時，濫予審核，不依規定
        將未檢陳完整不動產調查報告表資料之該等申貸案件，退回被告丁○○、黃
        ○○檢具相關資料後重新辦理之理可言，此外，並有如附表一所示之借款申
        請書二十一張附卷可佐（八十六年偵字第二八三六號偵查卷第二四、六三、
        七０、七六、八二、八七、九二、九九、一０八、一一五、一二一、一二七
        、一三三、一四一、一四七、一五二、一六０、一六九、一七四、一八０、
        一八九頁），是被告丁○○、黃○○、戌○○、玄○○於承辦、審核如附表
        一所示之申貸案件時，應均明知如附表一所示之借款人均係共犯蔡定國、蔡
        燈典、林水樹所安排，以協助不具東石農會會員資格之被告午○○以上開土
        地抵押借款二億元之借款人頭，至為顯然。
    (六)被告丁○○、黃○○雖均辯稱其等確有與被告玄○○履勘上開土地現場，並
        詢問台北縣林口鄉農會上開土地之市價，得知上開土地之市價每坪為二十餘
        萬元後，始作成不動產估價報告，並不知上開買賣契約書為虛偽云云。然經
        本院向台北縣林口鄉農會函查結果，台北縣林口鄉農會在八十二年間並無以
        坐落於台北縣林口鄉○○段之土地申請抵押貸款之案件，此有台北縣林口鄉
        農會八十八年十月十九日北縣林農信字第０００六二五號函一份附於本院卷
        （第七五三頁）可憑，台北縣林口鄉農會本身於八十二年間既無受理以坐落
        於台北縣林口鄉○○段之土地申請抵押貸款之案件，未曾實際評估上開土地
        鄰近土地之市價，則其焉有告知被告丁○○、黃○○上開土地八十二年間市
        價每坪二十餘萬元之可能，被告丁○○、黃○○辯稱其等確有評估上開土地
        之市價云云，委難採信。再觀諸上開偽造之土地買賣契約書上，除第三條所
        載之五千七百萬元整之土地增值稅額與該筆土地之增值稅為五千九百六十六
        萬五千三百二十元之事實不符，且上開土地買賣契約書上所載用以支付價金
        ，如附表二編號五至編號十所示之六張支票，於上開土地買賣契約書上所載
        之簽約日期八十二年四月五日前均尚未領用，而係於八十二年四月五日後如
        附表二編號五至編號十領用日期所示之時間所陸續領用，其用途亦非簽發予
        案外人乙○○以支付買賣價金之用，實係分別由如附表二編號五至編號十所
        示之執票人提示付款等實質上之瑕疵外，其形式上尚存有(1)第二條「總價款
        新台幣二億四千九百零八萬元整」之記載，顯與第三條所載「契約成立之日
        甲方預付定金預付訂金三千二百萬元整：：：餘款二億一千零八萬元」之總
        和為二億四千二百零八萬元不符，二者相差達七百萬元之鉅。(2)第三條「第
        一期四千九百四十八萬元整（含利息在內）。第二期付二千一百萬元整（含
        利息在內）。第三期扣除增值稅五千七百萬元整，餘款九千萬元整：：：」
        所載分期給付之總額為二億一千零四十八萬元，既未記載分期給付之日期，
        亦與同條所載餘款二億一千零八萬元不符，二者相去四十萬元等顯而易見之
        重大瑕疵，且縱依上開東石農會擔保放款辦理準則第二條第三項之規定，核
        定上開土地之貸放金額，然仍應依規定以買賣契約所載之成交價值核扣增值
        稅，此觀之上開東石農會擔保放款辦理準則第二條第三項之規定甚明，被告
        丁○○、黃○○、戌○○、玄○○竟均未查核上開土地之增值稅額，亦未依
        規定以買賣契約所載之交易金額扣除土地增值稅額後核估貸放金額（即以二
        億四千九百零八萬元扣除土地增值稅額之五至七成貸放），逕以買賣契約所
        載二億四千九百零八萬元成交價值之七成核估貸放金額，亦嚴重違反上開東
        石農會擔保放款辦理準則之規定，此有不動產調查報告表一份在卷可考（八
        十六年度偵字第一四二一號偵查卷第六九頁背面），被告玄○○為東石農會
        信用部主任；被告戌○○為該農會信用部放款承辦人；被告丁○○、黃○○
        則為農會貸款徵信對保及擔保品估價之承辦人；均係承辦及審查放款業務之
        專業人員，職司放款要職，操農會生存命脈，就本件貸款總額高達二億元之
        申貸案件，衡情勢必更加謹慎，競競業業，被告丁○○、黃○○、戌○○、
        玄○○於核估、審查上開土地價值時，焉有未覺上開土地買賣契約存有上開
        實質上及形式上瑕疵之可能，參以借款人於申請貸款時，為求借得較多之款
        項，而於提出之買賣契約書上為虛偽之記載，衡情亦非無可能，是被告丁○○、黃○○、戌○○、玄○○辯稱其等均不知上開土地買賣契約書為偽造云
        云，均顯係事後卸責之詞，不足採信，被告丁○○、黃○○、戌○○、玄○○顯然均明知上開土地之買賣契約係屬偽造，然於共犯蔡定國之指示下，基
        於，分被告丁○○、黃○○未實際核估上開土地之市價，逕以上開偽造之土
        地買賣契約為據，將上開土地成交總值為二億四千九百零八萬元、每坪市價
        二十餘萬元等虛偽事項登載於其等業務上所制作之東石農會不動產調查報告
        表上，濫予核估上開土地市價，再分由被告戌○○、玄○○濫予審核，以達
        使被告午○○得順利借用附表一所示之借款人頭貸得二億元之目的，被告丁○○、黃○○、戌○○、玄○○間顯有行使業務登載不實文書及意圖為第三
        人之不法利益並損害東石農會利益之犯意聯絡及行為分擔，自堪認定。
二、被告丁○○、黃○○、戌○○、玄○○均為他人處理事務，竟意圖為被告午○○
    、丑○○不法之利益及損害東石農會之利益，均明知上開土地之買賣契約係屬偽
    造，竟由被告丁○○、黃○○以上開偽造之土地買賣契約書為基準濫以核估，將
    上開土地之甫成交總額為二億四千九百零八萬元、每坪市價二十餘萬元等不實事
    項，登載於其等業務上制作之溪口鄉農會不動產調查表上，足生損害於該農會，
    並持以行使；被告戌○○、玄○○亦均明知上開不動產調查報告表上關於土地價
    格之評估為虛偽，竟於該調查表上蓋章審核，並持之行使，使被告午○○、丑○○順利貸得二億元後，隨即拒絕繳付本息，致生損害於東石農會之財產，核被告
    丁○○、黃○○所為，均係犯刑法第二百十六條、第二百十五條之行使業務上登
    載不實文書罪及同法第三百四十二條第一項之背信罪；被告戌○○、蔡定國均係
    犯刑法第二百十六條之行使業務上登載不實文書罪及同法第三百四十二條第一項
    之背信罪；被告午○○、丑○○所為，係犯刑法第二百十六條、第二百十條之行
    使偽造私文書罪及同法第三百四十二條第一項之背信罪。被告丁○○、黃○○上
    開業務上登載不實文書之低度行為已為嗣後行使之高度行為所吸收，不另論罪。
    被告午○○、殷武議上開偽造署押之行為，為偽造私文書之階段行為，其偽造私
    文書之低度行為為行使偽造私文書之高度行為所吸收，均不另論罪。被告丁○○
    、黃○○、戌○○、玄○○就上開行使業務登載不實文書犯行間；被告午○○、
    丑○○及共犯蔡定國、林水樹就上開行使偽造私文書之犯行間；被告丁○○、黃
    ○○、戌○○、玄○○、午○○、丑○○及共犯蔡定國、林水樹就上開背信犯行
    間，均有犯意聯絡及行為分擔，均為共同正犯。又按因身分或其他關係成立之罪
    ，其共同實施或教唆幫助者，雖無特定關係，仍以共犯論，刑法第三十一條第一
    項定有明文。被告午○○、丑○○雖非為東石農會處理事務之人，然被告午○○
    、丑○○與為東石農會處理事務之被告玄○○、丁○○、黃○○、戌○○間，就
    上開背信犯行間，既均有犯意聯絡及行為分擔，則均為共同實施犯罪之人，均應
    依刑法第三十一條第一項規定，仍以共犯論。被告丁○○、黃○○、戌○○、玄
    ○○所犯上開行使業務上登載不實文書罪及背信罪二罪間；被告午○○、丑○○
    所犯上開行使偽造私文書罪及背信罪二罪間，均有方法結果關係，為牽連犯，均
    應依刑法第五十五條規定，從一重之背信罪處斷。爰審酌被告丁○○、黃○○、
    戌○○、玄○○、午○○、丑○○犯罪之動機、目的、手段、被告午○○、丑○○於貸得二億元後，即拒不繳付本息，迄於八十九年一月十九日止尚有一千九百
    六十萬七千九百五十三元未獲清償，所生危害及犯後均飾詞狡辯，全然不知悔改
    之態度等一切情狀，分別量處如主文所示之刑，另被告午○○、丑○○於上開虛
    偽之土地買賣契約書上所偽造之「巳○○」、「乙○○」署押、印文各一枚及其
    等持以蓋用於上之偽造「巳○○」、「乙○○」印章各一枚（雖未扣案然不能證
    明業已滅失），係屬被告午○○、丑○○共同偽造之署押、印文及印章，均應依
    刑法第二百十九條規定，予以宣告沒收。
貳、無罪部分：
一、被告寅○○、庚○○部分及被告午○○、丑○○、玄○○、戌○○、丁○○、黃
    ○○無罪部分：
    (一)公訴意旨另以：
        １、共犯林水樹與被告午○○持上開偽造之土地買賣契約書向東石農會要求
            貸款二億元，共犯蔡定國礙於非東石農會會員不得貸款及每位會員貸款
            限額一千萬元之規定，除由共犯蔡定國、林水樹分頭找到與其有共同犯
            意聯絡而願意充當每筆九百萬元至一千萬元不等貸款債務人之被告李世
            仁、天○○、宙○○、未○○、申○○、辰○○、亥○○、甲○○、周
            乙昇、宇○○、孫品評、李盛、吳百仁等十三位東石農會會員之貸款人
            頭，辦理貸款申請及對保手續，另指示被告玄○○、戌○○、黃○○、
            丁○○等人，冒用東石農會會員卯○○、酉○○、丙○○、地○○、李
            辛○○、紀  、己○○等七位不知情者之名義，連續多次偽造彼等七人
            之貸款申請書、活期儲蓄存款憑條、轉帳收入傳票及轉帳支出傳票，以
            便湊足帶放二億元之人數，因認被告午○○、丑○○、玄○○、戌○○
            、丁○○、黃○○均涉犯刑法第二百十六條、第二百十條之行使偽造私
            文書罪嫌。
        ２、共犯林水樹及被告丑○○、午○○等冒貸、超貸集團，食髓知味，續勾
            結東石農會新任總幹事即被告庚○○（八十三年十月七日任職）、蔡慶
            隆、丁○○、戌○○等農會承辦人員，承繼上開之同一概括犯意，共同
            意圖為自己不法之利益，及損害該農會本人之利益。先由被告午○○於
            八十三年五月七日將已因合建契約而移轉登記於凱薩建設股份有限公司
            （以下簡稱凱薩公司）名下之上開土地再移轉登記其司機即被告寅○○
            名下，因先前約定由凱薩公司先行給付資金三百萬元及俟合建完成後之
    售屋款先清償積欠東石農會之二億元貸款後再行分配盈餘之作為相當於
            買賣價金之條件將土地移轉登記給凱薩公司，嗣因凱薩公司認為無利可
            圖，再由被告午○○退還三百萬元及取消由凱薩公司承受積欠東石農會
            債務之約定之相當於買賣價金之同一條件，買回該筆土地而信託登記為
            被告寅○○名義所有，共犯林水樹及被告丑○○、午○○乃於八十三年
            十月十二日夥同與其有犯意聯絡之被告寅○○，向東石農會以同一筆抵
            押土地，設定本金最高限額二億八千五百六十萬元之第三順位抵押權，
            擬再以前揭找東石農會會員為貸款人頭之方式，再行申貸四千萬元，同
            時另以由被告丑○○出資一億元購買之坐落台北市文山區○○○段內坑
            小段三六五─一號、三六三地號之二筆土地，設定本金最高限額一億五
            千萬元之第二順位抵押權（第一順位為萬泰銀行之六千四百八十萬元之
            抵押權），準備亦以尋找東石農會會員為人頭之同一冒貸、超貸手法，
            另向東石農會貸借一億二千五百萬元鉅款，並均由被告庚○○、玄○○
            指示被告丁○○、戌○○在未對此三筆土地進行閱覽、徵信、鑑價等程
            序之情況下即完成抵押權設定登記於東石農會名下，並隨即準備放款，
            嗣經被告午○○之另一債權人即證人江正於八十三年十一月四日寄郵局
            存證信函給東石農會加以阻止，使被告庚○○、玄○○漸感不妥，因而
            反悔而未答應核撥貸款，旋於八十三年十二月二十二日出具二紙抵押權
            拋棄同意書予午○○等人辦理抵押權塗銷登記，致其此次欲共同背信東
            石農會之目的未能得逞，因認被告庚○○、玄○○、戌○○、丁○○、
            黃○○、午○○、丑○○、寅○○就此均涉犯刑法第三百四十二條第二
            項、第一項之背信未遂罪嫌。
        ３、東石農會後來聲請臺灣板橋地方法院強制拍賣上開臺北縣林口鄉○○段
            五九之二地號之土地，於八十六年八月六日進行第一次拍賣，底價二億
            一千一百二十萬元，因無人應買，被告庚○○、玄○○及丁○○再次共
            同意圖為免除被告午○○及共犯林水樹等二十一人之債務，及損害該農
            會之利益，由被告庚○○、玄○○於八十六年八月八日指示被告丁○○
        簽擬於第二次拍賣時，即由東石農會以債權人之身分按該次之拍賣底價
            一億六千八百九十六萬元承受之提案，再逐級呈由被告玄○○、庚○○
            批示交由臨時理事會議議決，再由總幹事被告庚○○等人遊說全體農會
            理事，利用全體農會理事不瞭解該筆土地於八十二年十一月間之買賣實
            際交易價格僅為一億四千九百六十六萬五千三百二十元，而誤認虛偽買
            賣契約書上所載之總價款二億四千九百零八萬元即為此筆土地之當時交
            易價格，因而通過以一億六千八百九十六萬元承受之決議。理事會表決
            通過後，旋於八十六年八月二十七日第二次拍賣時即以一億六千八百九
            十六萬元承受，不待依強制執行法第九十一條至第九十五條規定每次遞
            減底價百分之二十之第三、第四或第五次拍賣若無人應買時再以低價承
            受，而債權無法滿足之部分可再向午○○及林水樹等二十一位債務人求
            償，卻故意急於第一次減價拍賣時即以高價承受，使本件之多位債務人
            獲得免除債務之不法利益而生損害於東石農會之利益。因認被告庚○○
            、玄○○、丁○○就此均涉犯刑法第三百四十二條第一項之背信罪嫌。
    (二)按犯罪事實應依證據認定之，無證據不得推定其犯罪事實；不能證明被告犯
        罪者，應諭知無罪之判決，刑事訴訟法第一百五十四條、第三百零一條第一
        項分別定有明文。又事實之認定，應憑證據，如未能發現相當證據或證據不
        足以證明，自不能以推測或擬制之方法，以為裁判基礎，此有最高法院四十
        年台上字第八六號判例意旨可資參照。次按刑法第三百四十二條背信罪之成
        立，須為他人處理事務之人，主觀上有為自己或第三人不法之利益或損害本
        人之利益之意圖，且客觀上有違背其任務之行為，始得成立，此觀諸該條之
        規定甚明。
    (三)訊據被告午○○、丑○○、玄○○、戌○○、丁○○、黃○○均堅詞否認涉
        有上開公訴意旨１所示之行使偽造私文書犯行，被告午○○、丑○○均辯稱
        ：其等與貸款人頭均不相識等語。被告丁○○、黃○○均辯稱：卯○○、酉
        ○○、丙○○、地○○、辛○○、紀  、己○○七位借款人，均係親自辦理
        借款及對保手續，其等並未冒用該七人名義等語；被告玄○○、戌○○則均
        辯稱：其等僅有書面審核被告丁○○、黃○○所呈送之資料等語。經查：證
        人卯○○、酉○○、丙○○、地○○、辛○○、紀  、己○○於本院審理時
        雖均證稱其等均不知係擔任本件貸款之借款人云云，然以其等為借款名義人
        之借款申請書「申請人」項下、授信約定書「立約定書人」項下、擔保放款
        借據「借款人」項下，均係證人卯○○、酉○○、丙○○、地○○、辛○○
        、紀  、己○○所親自簽名、蓋章或按捺指印，並非被告玄○○、戌○○、
        丁○○、黃○○所偽造等事實，業經證人卯○○、酉○○、丙○○、地○○
        、辛○○、紀  、己○○於本院審理時證述屬實（本院卷第二０一頁背面、
        第三六九頁），且證人酉○○、卯○○均曾受國小教育；證人辛○○、丙○○均曾受高中教育；證人地○○則曾受高職教育，此分別經證人酉○○、地
        ○○於調查局訊問時（八十六年度偵字第一四二一號偵查卷第八頁、第七二
        頁）及證人卯○○、辛○○、丙○○於本院審理時證述在卷（本院卷第二０
        二頁），是以證人酉○○、卯○○、地○○、辛○○、丙○○均曾分別接受
        國小或高中、高職之教育程度觀之，其等於借款申請書「申請人」項下、授
        信約定書「立約定書人」項下、擔保放款借據「借款人」項下簽名、蓋章時
        ，焉有不知其等係其等所簽署之文件係為以其等名義擔任借款人頭，向東石
        農會貸款之可能，是證人酉○○、卯○○、辛○○、丙○○、地○○證稱其
        等均不知擔任本件貸款之借款人云云，要屬避重就輕之詞，均委難採信。另
        而證人己○○、紀  雖均未曾受過基礎教育，目不識丁，惟證人己○○、紀
          於擔任本件借款人頭前約二年前，均曾以其等名義向東石農會分別抵押貸
        款二十萬元、五十萬元等情，此業據證人己○○、紀  於調查局訊問時及偵
        查中證述在卷（八十六年度偵字第一四二一號偵查卷第五頁、第七頁、第三
        四頁、第三六頁），是證人己○○、紀  既均有向東石農會抵押貸款之經驗
        ，其等縱因未曾受過基礎教育，然衡情應有分辨向東石農會抵押借款之程序
        與辦理換發東石農會會員證之手續，二者迥然不同之能力，且東石農會確曾
        於八十三年七月二十日、同年八月十八日派員訪催證人己○○、紀  儘速償
        還貸款，並經證人己○○、紀  於催收卡上簽名、按捺指印，此有東石鄉農
        會逾期放款催收卡各一張附卷可考（八十六年度偵字第二八三六號偵查卷第
        三五四頁、第三五六頁），果若證人己○○、紀  確係遭人冒用名義貸款，
        則其等於東石農會派員訪催促請儘速償還巨額貸款時，未即向東石農會表示
        遭人冒名或訴請檢警機關偵辦，反於逾期催收卡上簽名、按捺指印，顯與常
        情有違，是證人己○○、紀  證述其等係因共犯蔡定國對之陳稱欲辦理換發
        會員證，故而於上開文件上簽名或按捺指印，不知係擔任借款人云云，亦不
        足採信，綜上所述，證人卯○○、酉○○、丙○○、地○○、辛○○、紀
        、己○○應均明知其等均係擔任本件之貸款人頭，至為灼然，其等既均自願
        擔任貸款人頭，並將身分證、印章或存摺等物持交共犯蔡定國，當含有同意
        共犯蔡定國於東石農會撥款後，製作活期儲蓄存款憑條、轉帳收入傳票及轉
        帳支出傳票，將款項轉入其他帳戶中之意，自無偽造其等製作活期儲蓄存款
        憑條、轉帳收入傳票即轉帳支出傳票可言。
    (四)訊據被告寅○○、庚○○、午○○、丑○○、玄○○、戌○○、丁○○均堅
        決否認上開公訴意旨２所示之背信未遂犯行，被告寅○○辯稱：其僅係受被
        告午○○之請託，同意其將上開土移轉登記於其名下等語；被告庚○○辯稱
        ：其係因尊重承辦人員之意見，故而批示如擬之意見等語；被告午○○辯稱
        ：其原欲以坐落台北縣林口鄉○○段五九之二號土地及坐落台北市文山區○○○段內坑小段三六五之一號、三六三地號土地向東石農會抵押借款，嗣因
        凱薩建設退票，故未借款等語；被告丑○○辯稱：係被告午○○將坐落台北
        市文山區○○○段內坑小段三六五─一號、三六三地號二筆土地移轉登記予
        其名下，嗣因被告午○○欲以該二筆土地向東石農會借款，故而設定本金最
        高限額一億五千萬元之抵押權等語。被告玄○○、丁○○均辯稱：本件設定
        抵押係為加強擔保，並未借款；被告戌○○辯稱：其係依會務股檢陳之相關
        資料，上呈予主任、秘書及總幹事決定等語。經查：被告午○○雖有將其所
        有坐落台北縣林口鄉○○段五九之二號土地移轉登記予被告寅○○所有，並
        與被告丑○○於八十三年十月十二日，分別以坐落台北縣林口鄉○○段五九
        之二號之土地及台北市文山區○○○段內坑小段三六五─一號、三六三地號
        之二筆土地，分別為東石農會設定本金最高限額二億八千五百六十萬元之第
        三順位抵押權及本金最高限額一億五千萬元之第三順位抵押權（起訴書誤載
        為第二順位抵押權）之事實，然設定上開抵押權之目的，係因被告午○○、
        丑○○於貸得如附表一所示共計二億元之款項後，未依約定繳付本息，其等
        為期東石農會暫緩求償，故另行設定上開抵押權，以加強擔保如附表一所示
        之二億元貸款，被告丁○○、戌○○實際上並未受理承辦、審查被告午○○
        、丑○○分別以上開土地抵押貸款之申請案件，被告丁○○僅係依被告玄○○之指示，書寫抵押權設定申請書後，由被告戌○○呈交上級批示等情，此
        業經被告丁○○、戌○○、玄○○於本院審理時供明在卷（本院卷第一一一
        頁背面），再以被告午○○、丑○○申貸如附表一所示共計二億元之貸款案
        件時，尚知尋求如附表一所示具備東石農會會員資格之借款人為貸款人頭，
        檢具借款申請書、擔保放款借據及授信約定書等相關申請貸款文件，完備形
        式上之貸款程序，掩其超貸目的，並於八十二年十一月十九日為東石農會設
        定二億四千萬元之最高限額抵押權後之第三天即八十二年十一月二十二日起
        陸續安排如附表一所示之貸款人頭檢具借款申請書、擔保放款借據及授信約
        定書等相關申請貸款文件，向東石農會提出申請之超貸手法及速度觀之，果
        若被告午○○、丑○○、庚○○、玄○○、戌○○、丁○○係欲以同樣手法
        向東石農會超貸而設定上開抵押權，嗣因證人江正寄發存證信函始行作罷，
        則於被告午○○、丑○○業已因上開土地致與證人江正發生糾紛之情況下，
        被告午○○、丑○○、庚○○、玄○○、戌○○、丁○○焉有於八十三年十
        月十二日設定上開抵押權後迄於八十三年十一月四日寄發附卷（八十六年度
        偵字第二八三六號偵查卷第六六八頁、第六六九頁）之存證信函予東石農會
        時止，長達二十餘天之期間內，均未循其等貸得二億元之超貸模式，尋求具
        備東石農會會員資格之人為貸款人頭提出抵押貸款之申請，符合形式上之貸
        款程序後，迅速達其超貸目的之理可言，而調查局人員於實施搜索扣押時，
        又確查無以任何上開三筆土地為擔保品之申請文件，是被告玄○○辯稱設定
        本件抵押權係為加強擔保等語；被告戌○○、丁○○辯稱其等並未受理承辦
        、審核以上開土地為擔保之抵押借款案件等語，應堪採信，雖被告午○○於
        本院審理時供稱其係交由共犯蔡定國辦理本件抵押借款五千萬元云云（本院
        卷第六一四頁），然本件抵押權之設定日期係在八十三年十月十二日，而共
        犯蔡定國於八十三年八月十五日即因肝疾需長期療養，無法繼續擔任東石農
        會總幹事一職而申請資遣，嗣經東石農會理事會決議通過自八十三年八月二
        十五日起生效離職，並旋於同年月二十七日死亡，此有東石農會八十七年十
        二月二十二日八七東信字第三四七八號函及共犯蔡定國之除戶戶籍謄本各一
        份在卷足憑（本院卷第五一五頁、八十六年度偵字第七九０九號偵查卷第一
        二一頁），足徵被告午○○上開所供各節，顯係臨訟杜撰之詞，不足採信，
        自不得僅憑被告午○○、丑○○以坐落台北縣林口鄉○○段五九之二號之土
        地及台北市文山區○○○段內坑小段三六五─一號、三六三地號之二筆土地
        ，分別為東石農會設定本金最高限額二億八千五百六十萬元之第三順位抵押
        權及本金最高限額一億五千萬元之第三順位抵押權之事實，逕行推測其等設
        定上開抵押權係為向東石農會超貸，遽認時任東石農會總幹事之被告庚○○
        及相關承辦人員即被告玄○○、戌○○、丁○○有意圖為被告午○○、丑○○、寅○○之不法利益並損害東石農會利益之主觀犯意。
    (五)訊據被告庚○○、玄○○、丁○○均堅決否認上開公訴意旨３所示之背信犯
        行，均辯稱：其等簽呈由東石農會於坐落台北縣林口鄉○○段五九之二號土
        地第二次拍賣無人應買時，予以承受之意見，係為確保債權，並無損害東石
        農會利益等語。經查：被告丁○○雖有於東石農會申請臺灣板橋地方法院民
        事執行處公開拍賣坐落台北縣林口鄉○○段五九之二號土地強制執行案件進
        行中，於第二次公開拍賣期日前，擬具若第二次公開拍賣仍無人應買，則予
        承受之意見，被告玄○○、庚○○並均批示同意被告丁○○所擬具之意見後
        ，呈交理事會決議之事實，惟東石農會於是否聲明承受上開土地，係經東石
        農會之決議機關即理監事會議於八十六年八月二十一日召開第十三屆理事會
        第三次臨時會討論，並由理監事親自前往上開土地勘查現場後，始行決議授
        權總幹事裁決准予先行辦理，再行提報理事會報告或追認，此業經參與該次
        決議之東石農會理監事即證人黃武忠、林漢璋、黃樹榮、涂山林、李清德、
        黃招明、蔡春火、蔡神燈於調查局訊問時證述無訛，並有東石農會八十六年
        八月二十八日東會字第二九七五號函一份及東石農會理監事勘查現場照片八
        張在卷可考（八十六年度偵字第二八三六號偵查卷第二七七頁至第二九二頁
        、第三四二頁至第三四五頁、第四三五頁、第四三六頁），且東石農會於強
        制執行程序進行中，本得依強制執行法之規定，於執行法院公開拍賣不動產
        無人應買時，在拍賣期日終結前聲明承受上開土地，被告丁○○、玄○○、
        庚○○等承辦人員，在上開土地第一次公開拍賣無人應買後，對於東石農會
        理監事說明強制執行上開土地之進行現況及東石農會於嗣後減價拍賣程序中
        ，所得據以主張聲明承受之法律權利，並簽擬意見提報理監事會議決議是否
        於第二次公開拍賣無人應買時聲明承受上開土地，以適時為東石農會主張強
        制執行法上明文規定賦與債權人聲明承受不動產之權利，亦無不合，又無其
        他證據足資證明被告丁○○、玄○○、庚○○有遊說全體農會理事，利用全
        體農會理事不瞭解該筆土地於八十二年十一月間之買賣實際交易價格僅為一
        億四千九百六十六萬五千三百二十元，而誤認虛偽買賣契約書上所載之總價
        款二億四千九百零八萬元即為此筆土地之當時交易價格，因而決議以一億六
        千八百九十六萬元聲明承受上開土地之行為，自不能僅以被告丁○○、玄○○、庚○○簽擬於上開土地第二次公開拍賣無人應買時聲明承受之意見供理
        監事討論決議，即行推測被告丁○○、玄○○、庚○○主觀上有共同為免除
        被告午○○及共犯林水樹等二十一人之債務及損害東石農會利益之意圖。
    (六)此外，復均查無其他積極證據足以證明被告午○○、丑○○、玄○○、戌○○、丁○○、黃○○、共犯蔡定國、林水樹涉有公訴人所指如上開公訴意旨
        １所示之連續行使偽造私文書犯行；被告寅○○、庚○○、午○○、丑○○
        、玄○○、戌○○、丁○○涉有如上開公訴意旨２所示之背信未遂犯行；被
        告庚○○、玄○○、丁○○涉有如上開公訴意旨３所示之背信犯行，揆諸前
        揭規定與判例意旨，自應依法就被告庚○○、寅○○為無罪判決之諭知及就
        公訴人所指被告午○○、丑○○、玄○○、戌○○、丁○○、黃○○此部分
        之犯行諭知無罪之判決，然因公訴人認被告午○○、丑○○、玄○○、戌○○、丁○○、黃○○如公訴意旨１所示之行使偽造私文書犯行與上開業經本
        院判決處刑之背信犯行間，具有牽連犯之裁判上一罪關係；認被告午○○、
        丑○○、戌○○、玄○○、丁○○、黃○○如公訴意旨２、３所示之犯行與
        上開業經本院判決處刑之背信犯行間，具有連續犯之裁判上一罪關係，爰均
        不就被告午○○、丑○○、玄○○、戌○○、丁○○、黃○○此部分之犯行
        另為無罪判決之諭知，附此敘明。
二、被告戊○○、天○○、宙○○、未○○、申○○、辰○○、亥○○、甲○○、周
    乙昇、宇○○部分：
    (一)公訴意旨略以：被告戊○○、天○○、宙○○、未○○、申○○、辰○○、
        亥○○、甲○○、周乙昇、宇○○竟與被告蔡定國、丑○○、午○○、共犯
        被告林水樹基於共同意圖為自己之不法利益及損害東石農會利益之犯意聯絡
        ，自願充當每筆九百萬元至一千萬元不等之貸款人頭，陸續向東石農會提出
        貸款申請，使被告午○○、丑○○等人順利貸得二億元，因認被告戊○○、
        天○○、宙○○、未○○、申○○、辰○○、亥○○、甲○○、周乙昇、宇
        ○○均涉犯刑法第二百十六條、第二百十條之行使偽造私文書罪、第三百四
        十二條第一項之背信罪嫌云云。
    (二)訊據被告戊○○、天○○、宙○○、未○○、申○○、辰○○、亥○○、甲○○、周乙昇、宇○○均堅決否認涉有上開犯行，均辯稱：不知共犯蔡定國
        、林水樹與被告午○○、丑○○以上開偽造之土地買賣契約書向東石農會超
        貸共計二億元等語。經查：
        (1)被告戊○○、天○○、宙○○、未○○、申○○、辰○○、亥○○、王火
          嘉、周乙昇、宇○○於將其等之身分證、印章交付共犯蔡定國、林水樹或
          蔡燈典時，雖均明知係欲借用其名義向東石農會貸款，此業經被告戊○○
          、天○○、宙○○、未○○、申○○、辰○○、周乙昇、宇○○於本院審
          理時供明在卷（本院卷第一五八頁背面、第一五九頁）及被告亥○○於調
          查局訊問時及偵查中供述屬實（八十六年度偵字第一四二一號偵查卷第七
          八頁至第八二頁），然本件貸款之申貸過程，均係被告午○○、丑○○所
          為，僅因東石農會之放款對象限於該農會會員，而被告戊○○、天○○、
          宙○○、未○○、申○○、辰○○、亥○○、甲○○、周乙昇、宇○○又
          均具備東石農會會員資格，其等礙於與共犯蔡定國、林水樹或蔡燈典間之
          情誼或親戚關係，故而同意被告午○○、丑○○以其等名義向該農會申請
          貸款，且被告戊○○、天○○、宙○○、未○○、申○○、辰○○、蔡火
          把、甲○○、周乙昇、宇○○除在借款申請書、擔保放款借據及授信約定
          書之借款人項下簽名、蓋章外，並未實際參與申辦本件貸款，就本件貸款
          供擔保之上開土地價值、貸款金額、撥款日期、轉帳日期等事項均不知悉
          ，公訴事實以被告戊○○、天○○、宙○○、未○○、申○○、辰○○、
          亥○○、甲○○、周乙昇、宇○○均同意借名予被告午○○、丑○○向東
          石農會貸款，即認其等與被告午○○、丑○○、玄○○、戌○○、丁○○
          、黃○○、共犯蔡定國、林水樹等人有犯意之聯絡，要屬推測之詞。
        (2)又被告戊○○、天○○、宙○○、未○○、申○○、辰○○、亥○○、王
          火嘉、周乙昇、宇○○於以其等名義分別向東石農會貸得如附表一所示之
          款項後，均隨即於如附表一所示之撥款日期當日全數轉入被告林水樹之帳
          戶中，其等均未從中獲取任何利益，此有活期儲蓄存款取款憑條、轉帳支
          出傳票、轉帳收入傳票各一份附卷可按（八十六年度偵字第二八三六號偵
          查卷第六七至六九頁、第七二、七四、七五頁、第七九至八一頁、第八五
          、八六、九０、九一頁、第九六至九八頁、第一０五至一０七頁、第一一
          三、一一四頁、第一一八至一二０頁、第一二三、一二五、一二六頁、第
          一三０至一三二頁、第一三八至一四０頁、第一四三、一四六頁），而東
          石農會於被告午○○、丑○○未如期繳付本息後，除聲請拍賣抵押物外，
          並均陸續循法律程序向被告戊○○、天○○、宙○○、未○○、申○○、
          辰○○、亥○○、甲○○、周乙昇、宇○○求償，嗣由被告戊○○、周乙
          昇自行償還貸款、查封被告甲○○所有之不動產、強制執行被告宙○○之
          薪資所得及被告申○○之不動產，此亦有東石逾期放款催收過程明細表一
          份、放款償還明細表二份、被告亥○○所有坐落於東石鄉○○○段龍港小
          段第三一四號、第三六六號、第三六七號土地及坐落於東石鄉○○○段三
          家小段第二九一號土地之土地登記簿謄本、本院八十七年度訴字第二五五
          號民事判決各一份、本院嘉院松民執簡字第二二八五號執行命令三份附卷
          可稽（本院卷第六八四頁至第六九一頁、第八０二頁至第八一二頁、第八
          六五頁至第八六八頁），果若被告戊○○、天○○、宙○○、未○○、陳
          清宜、辰○○、亥○○、甲○○、周乙昇、宇○○明知被告午○○、殷武
          義係以偽造之上開土地買賣契約書向東石農會超貸二億元後，即拒絕繳付
          本息，則其等縱使至愚，亦無甘冒日後遭東石農會追索借款之危險，仍願
          擔任被告午○○、丑○○、共犯蔡定國、林水樹本件超貸案借款人頭之可
          能，是被告戊○○、天○○、宙○○、未○○、申○○、辰○○、亥○○
          、甲○○、周乙昇、宇○○上開所辯，均應堪採信，其等主觀上與被告陳
          政議、丑○○、共犯蔡定國、林水樹等人間，應無行使偽造文書、背信之
  犯意聯絡及行為分擔甚明；此外，復查無其他積極証據足証被告戊○○、
          天○○、宙○○、未○○、申○○、辰○○、亥○○、甲○○、周乙昇、
          宇○○涉有公訴人所指之上開犯行，揆諸前揭規定與判例意旨，爰依法就
          被告戊○○、天○○、宙○○、未○○、申○○、辰○○、亥○○、王火
          嘉、周乙昇、宇○○均諭知無罪之判決。
據上論斷，應依刑事訴訟法第二百九十九條第一項前段、第三百零一條第一項、刑法
第二十八條、第二百十六條、第二百十五條、第二百十條、第三百四十二條第一項、
第二百十九條、第三十一條、第五十五條、罰金罰鍰提高標準條例第一條前段，判決
如主文。
本案經檢察官林世芬到庭執行職務。
中      華      民      國    八十九    年      二      月     十六     日
                              臺灣嘉義地方法院刑事第一庭
                                          法  官  吳  麗  英
右正本證明與原本無異。
如不服本判決，應於判決送達後十日內向本院提出上訴狀( 應附繕本 )。
中      華      民      國    八十九    年      二      月     十八     日
                                          書記官  李  子  英
附錄本案論罪科刑法條全文：
刑法第二百十條：偽造、變造私文書，足以生損害於公眾或他人者，處五年以下有期
                徒刑。
刑法第二百十五條：從事業務之人，明知為不實之事項，而登載於其業務上作成之文
                  書，足以生損害於公眾或他人者，處三年以下有期徒刑、拘役或
                  五百元以下罰金。
刑法第二百十六條：行使第二百十條至第二百十五條之文書者，依偽造、變造文書或
                  登載不實事項或使登載不實事項之規定處斷。
刑法第三百四十二條：為他人處理事務，意圖為自己或第三人不法之利益或損害本人
                    之利益，而為違背其任務之行為，致生損害於本人之財產或其
                    他利益者，處五年以下有期徒刑、拘役或科或併科一千元以下
                    罰金。
                    前項之未遂犯，罰之。
【附表一】
┌──┬───┬──────┬────┬────┬───────────┐
│    │      │申請貸款金額│申貸日期│撥    入│                      │
│編號│借款人│ （新台幣） │（民國）│貸    款│備                  註│
│    │      │實際貸款金額│撥款日期│帳    戶│                      │
├──┼───┼──────┼────┼────┼───────────┤
│    │      │一千萬元    │82.11.22│東石農會│另案於臺灣高等法院花蓮│
│ 一 │林水樹│            │        │本會第01│分院審理中。          │
│    │      │一千萬元    │82.11.26│358-30號│                      │
├──┼───┼──────┼────┼────┼───────────┤
│    │      │一千萬元    │82.11.26│東石農會│業於八十三年四月一日死│
│ 二 │吳百仁│            │        │本會第01│亡。                  │
│    │      │六百萬元    │82.11.26│504-10號│                      │
├──┼───┼──────┼────┼────┼───────────┤
│    │      │一千萬元    │82.11.23│        │林水樹、蔡定國向之陳稱│
│    │      │            │        │東石農會│欲以其名義借款，而取得│
│    │      │            │        │本會第01│宙○○之身分證、印章（│
│ 三 │宙○○│            │        │297-60號│八十六年度偵字第一四二│
│    │      │            │        │        │一號偵查卷第四三頁至第│
│    │      │九百萬元    │82.11.24│        │四八頁）。            │
├──┼───┼──────┼────┼────┼───────────┤
│    │      │一千萬元    │82.11.30│東石農會│蔡定國之子蔡燈典向之陳│
│ 四 │申○○│            │        │本會第00│稱欲以其名義借款，而取│
│    │      │九百四十萬元│82.12.02│012-30號│得申○○之印章、存摺（│
│    │      │            │        │        │同上偵查卷第五五頁至第│
│    │      │            │        │        │五九頁）。            │
├──┼───┼──────┼────┼────┼───────────┤
│    │      │一千萬元    │82.11.25│        │蔡定國之子蔡燈典（業已│
│    │      │            │        │東石農會│死亡）向之陳稱林水樹欲│
│ 五 │辰○○│            │        │本會第00│以其名義借款，而取得陳│
│    │      │            │        │479-90號│世忠之身分證、印章（同│
│    │      │            │        │        │上偵查卷第六０頁至第六│
│    │      │九百七十萬元│82.11.26│        │四頁）。              │
├──┼───┼──────┼────┼────┼───────────┤
│    │      │一千萬元    │82.11.25│        │蔡定國之子蔡燈典向之陳│
│    │      │            │        │東石農會│稱欲以其名義借款，而取│
│ 六 │未○○│            │        │本會第00│得未○○之身分證、印章│
│    │      │            │        │630-90號│（同上偵查卷第五０頁至│
│    │      │一千萬元    │82.11.26│        │第五三頁）。          │
├──┼───┼──────┼────┼────┼───────────┤
│    │      │一千萬元    │82.11.23│        │蔡定國向之陳稱林水樹欲│
│    │周乙昇│            │        │東石農會│以其名義借款，而取得周│
│ 七 │（即蕭│            │        │本會第01│乙昇之身分證、印章（同│
│    │瑞堂）│            │        │714-30號│上偵查卷第八九頁至第九│
│    │      │一千萬元    │82.11.24│        │二頁）。              │
├──┼───┼──────┼────┼────┼───────────┤
│    │      │一千萬元    │82.11.23│        │亥○○之弟蔡連卿向之陳│
│    │      │            │        │東石農會│稱林水樹欲借用其名義借│
│    │      │            │        │副瀨辦事│款，而取得亥○○之身分│
│ 八 │亥○○│            │        │處第560 │證、印章、存摺（同上偵│
│    │      │            │        │號      │查卷第七八頁至第八二頁│
│    │      │            │        │        │、第八五頁至第八七頁）│
│    │      │九百五十萬元│82.11.24│        │。                    │
├──┼───┼──────┼────┼────┼───────────┤
│    │      │一千萬元    │82.11.25│        │業於八十四年八月六日死│
│    │      │            │        │東石農會│亡。然係由亥○○向孫品│
│    │      │            │        │副瀨辦事│評取得印章、身分證後，│
│ 九 │孫品評│            │        │處第579 │交予林水樹使用（同上偵│
│    │      │            │        │號      │查卷第七八頁至第八二頁│
│    │      │            │        │        │、第八五頁至第八七頁）│
│    │      │一千萬元    │82.11.25│        │。                    │
├──┼───┼──────┼────┼────┼───────────┤
│    │      │一千萬元    │82.11.23│        │林水樹向之陳稱欲以其名│
│    │      │            │        │東石農會│義借款，而取得天○○之│
│ 十 │天○○│            │        │本會第01│身分證、印章（同上偵查│
│    │      │            │        │693-30號│卷第二九頁至第三二頁）│
│    │      │九百萬元    │82.11.24│        │。                    │
├──┼───┼──────┼────┼────┼───────────┤
│    │      │一千萬元    │82.11.23│東石農會│蔡定國對之陳稱欲以其名│
│十一│宇○○│            │        │本會第01│義借款，而取得宇○○之│
│    │      │一千萬元    │82.11.24│713-80號│身分證、印章。        │
├──┼───┼──────┼────┼────┼───────────┤
│    │      │一千萬元    │82.11.22│東石農會│蔡定國向之陳稱欲以其名│
│十二│戊○○│            │        │本會第02│義借款，而取得戊○○之│
│    │      │            │        │660-20號│身分證、印章（同上偵查│
│    │      │一千萬元    │82.11.24│        │卷二四頁至第二七頁）。│
├──┼───┼──────┼────┼────┼───────────┤
│    │      │一千萬元    │82.11.25│        │由亥○○向孫品評取得印│
│    │      │            │        │東石農會│章、身分證後，交予林水│
│十三│甲○○│            │        │副瀨辦事│樹使用（同上偵查卷第七│
│    │      │            │        │處第82號│八頁至第八二頁、第八五│
│    │      │一千萬元    │82.11.25│        │頁至第八七頁）。      │
├──┼───┼──────┼────┼────┼───────────┤
│    │      │一千萬元    │82.11.22│東石農會│業於八十五年九月三十日│
│十四│李  盛│            │        │本會第01│死亡。                │
│    │      │一千萬元    │82.11.24│712-20號│                      │
├──┼───┼──────┼────┼────┼───────────┤
│    │      │一千萬元│82.11.25│        │林水樹向之陳稱請其在東│
│    │      │            │        │東石農會│石農會開戶後，欲將汽車│
│十五│辛○○│            │        │本會第01│保養費匯入帳戶，而取得│
│    │      │            │        │717-00號│辛○○之身分證、印章（│
│    │      │            │        │        │同上偵查卷第一四頁至第│
│    │      │七百五十萬元│82.11.26│        │一九頁）。            │
├──┼───┼──────┼────┼────┼───────────┤
│    │      │一千萬元    │82.11.24│        │蔡定國向之陳稱欲請其擔│
│    │      │            │        │東石農會│任借款之保證人，而取得│
│    │      │            │        │下楫辦事│卯○○之身分證、印章（│
│十六│卯○○│            │        │處第12  │同上偵查卷第三八頁至第│
│    │      │            │        │號      │四二頁、本院卷第二０二│
│    │      │九百萬元    │82.11.25│        │頁）。                │
├──┼───┼──────┼────┼────┼───────────┤
│    │      │一千萬元    │82.11.23│        │蔡定國向之陳稱欲請其擔│
│    │      │            │        │東石農會│任借款之保證人，而取得│
│十七│酉○○│            │        │本會第01│酉○○之身分證、印章（│
│    │      │            │        │788-80號│同上偵查卷第九頁至第一│
│    │      │            │        │        │二頁、本院卷第二０二頁│
│    │      │一千萬元    │82.11.24│        │）。                  │
├──┼───┼──────┼────┼────┼───────────┤
│    │      │一千萬元    │82.11.11│        │林水樹、午○○向之陳稱│
│    │      │            │        │東石農會│請其擔任午○○借款之保│
│十八│丙○○│            │        │副瀨辦事│證人，而取得丙○○之身│
│    │      │            │        │處第752 │分證、印章（同上偵查卷│
│    │      │            │        │號      │第六五頁至第六九頁、本│
│    │      │一千萬元    │82.11.24│        │院卷第二０一頁背面）。│
├──┼───┼──────┼────┼────┼───────────┤
│    │      │一千萬元    │82.11.25│        │蔡定國之子蔡燈典向之陳│
│    │      │            │        │東石農會│稱欲請其擔任借款之保證│
│十九│地○○│            │        │本會第01│人，而取得地○○之身分│
│    │      │            │        │715-90號│證、印章（同上偵查卷第│
│    │      │一千萬元    │82.11.25│        │七二頁至第七七頁）。  │
├──┼───┼──────┼────┼────┼───────────┤
│    │      │一千萬元    │82.11.22│東石農會│蔡定國對之陳稱欲更換農│
│    │      │            │        │副瀨辦事│會會員，而取得紀  之身│
│二十│紀    │            │        │處第145 │分證、印章（同上偵查卷│
│    │      │            │        │號      │第三三頁至第三六頁、本│
│    │      │九百五十萬元│82.11.25│        │院卷第二０二頁）。    │
├──┼───┼──────┼────┼────┼───────────┤
│    │      │一千萬元    │82.11.22│        │蔡定國向之陳稱欲更換農│
│    │      │            │        │東石農會│會會員，而取得己○○之│
│二一│己○○│            │        │本會第00│印章（同上偵查卷第四頁│
│    │      │            │        │824-50號│至第八頁、本院卷第二０│
│    │      │一千萬元    │82.11.24│        │二頁）。              │
└──┴───┴──────┴────┴────┴───────────┘
【附表二】
┌───────────────────────────────────┐
│付款人：台北市第三信用合作社大同分社（嗣改名為誠泰商業銀行）          │
│發票人：丑○○                                                        │
├──┬─────┬──────┬─────────┬─────────┤
│ 編 │票      據│領用日期（民│票    據   金   額│執      票      人│
│ 號 │號      碼│國）、發票日│    （新台幣）    │                  │
├──┼─────┼──────┼─────────┼─────────┤
│ 一 │EC0000000 │  82.04.01  │一千萬元          │陳明哲            │
│    │          │  82.04.20  │                  │                  │
├──┼─────┼──────┼─────────┼─────────┤
│ 二 │EC0000000 │  82.04.01  │一千六百萬元      │壬○              │
│    │          │  82.04.24  │                  │                  │
├──┼─────┼──────┼─────────┼─────────┤
│ 三 │EC0000000 │  82.04.01  │六百萬元          │壬○              │
│    │          │  82.04.28  │                  │                  │
├──┼─────┼──────┼─────────┼─────────┤
│ 四 │EC0000000 │  82.04.01  │四百四十八萬元    │巳○○            │
│    │          │  82.05.03  │                  │                │
├──┼─────┼──────┼─────────┼─────────┤
│ 五 │EC0000000 │  82.05.10  │一千萬元          │丑○○            │
│    │          │  82.05.19  │                  │                  │
├──┼─────┼──────┼─────────┼─────────┤
│ 六 │EC0000000 │  82.05.10  │三千一百五十萬元  │丑○○            │
│    │          │  82.06.16  │                  │                  │
├──┼─────┼──────┼─────────┼─────────┤
│ 七 │EC0000000 │  82.05.10  │三百五十萬元      │丑○○所經營之第一│
│    │          │  82.06.20  │                  │好餐盒店          │
├──┼─────┼──────┼─────────┼─────────┤
│ 八 │EC0000000 │  82.06.22  │三百萬元          │曾謝寶蓮          │
│    │          │  82.07.26  │                  │                  │
├──┼─────┼──────┼─────────┼─────────┤
│ 九 │EC0000000 │  82.06.22  │七百萬元          │                  │
│    │          │  82.07.26  │                  │                  │
├──┼─────┼──────┼─────────┼─────────┤
│ 十 │EC0000000 │  82.06.22  │一千一百萬元      │丑○○經營之殷商食│
│    │          │  82.08.05  │                  │品股份有限公司    │
└──┴─────┴──────┴─────────┴─────────┘
【附表三】
┌──┬────┬────────┬──────────────────┐
│編號│日    期│金  額 (新台幣) │交         易         情          形│
├──┼────┼────────┼──────────────────┤
│    │        │                │由東石農會簽發以合庫朴子支庫為付款地│
│ 一 │82.11.24│九千萬元        │之支票（票據號碼#OM0000000）一張予夏│
│    │        │                │露萍及林水樹簽收後，再匯款予乙○○支│
│    │        │                │付買賣價金。                        │
├──┼────┼────────┼──────────────────┤
│    │        │                │由東石農會簽發以合庫朴子支庫為付款地│
│    │        │                │之支票（票據號碼#OM0000000）一張予殷│
│ 二 │82.11.24│一千六百九十萬元│武義及林水樹簽收後，再存入丑○○於合│
│    │        │                │庫朴子支庫第000000000號之帳│
│    │        │                │戶中，供丑○○提領花用。            │
├──┼────┼────────┼──────────────────┤
│    │        │                │由東石農會簽發以合庫朴子支庫為付款地│
│    │        │                │之支票（票據號碼#OM0000000）一張予蔡│
│ 三 │82.11.26│六千二百八十萬元│定國簽收後，至合庫朴子支庫提領現金電│
│    │        │                │匯至丑○○於合庫信義支庫第０八三三七│
│    │        │                │00000000號之帳戶中，供丑○○│
│    │        │                │提領花用。                          │
├──┼────┼────────┼──────────────────┤
│    │        │                │自東石農會提款後轉匯至午○○不知情之│
│ 四 │82.11.30│一千一百萬元    │親友卜憲華於合庫台中支庫第０二二０七│
│    │        │                │0000000之八號帳戶中，供午○○│
│    │        │                │提領花用。                          │
├──┼────┼────────┼──────────────────┤
│ 五 │82.12.02│一百二十七萬元  │轉存入林水樹之之支票帳戶中，供林水樹│
│    │        │                │支付票款花用。                      │
├──┼────┼────────┼──────────────────┤
│    │        │                │自東石農會提款後轉匯至午○○不知情之│
│ 六 │82.12.03│五百萬元        │親友卜憲華於合庫台中支庫第０二二０七│
│    │        │                │0000000之八號帳戶中，供午○○│
│    │        │                │提領花用。                          │
├──┼────┼────────┼──────────────────┤
│ 七 │82.12.06│二百萬元        │轉存入林水樹之之支票帳戶中，供林水樹│
│    │        │                │支付票款花用。                      │
└──┴────┴────────┴──────────────────┘


司法院資訊處製作；財團法人民間司法改革基金會備份。
